【裁判字號】    92,中簡上,20
【裁判日期】    920311
【裁判案由】    家庭暴力防治法之傷害
【裁判全文】
臺灣臺中地方法院刑事判決                       九十二年度中簡上字第二０號
    上  訴  人
    即  被  告  甲○○
右列上訴人因家庭暴力防治法之傷害案件，不服本院臺中簡易庭九十一年度中簡字第
一九四０號中華民國九十一年十一月十八日第一審判決（聲請簡易處刑案號：臺灣臺
中地方法院檢察署九十一年度偵字第一八二九九號）提起上訴，本院管轄之第二審合
議庭判決如左：
    主  文
上訴駁回。
甲○○緩刑貳年，緩刑期內付保護管束。
    事  實
一、甲○○係乙○○之丈夫，二人間具有家庭暴力防治法第三條第一款所定之家庭成
    員關係。甲○○於民國九十一年八月十六日上午八時三十分許，在臺中市○○路
    一九六號住處與乙○○因細故發生爭吵，甲○○基於普通傷害之故意，徒手毆打
    乙○○，致乙○○受有頭部外傷、右眼下臉部挫傷零點五Ｘ二點五公分、左頸部
    挫傷出血二Ｘ七點公分、右側臉部挫傷三Ｘ三點五公分、左臉部挫傷零點三Ｘ一
    公分、左乳肩部擦挫傷三分各一點五公分、右乳肩部擦挫傷二處各零點五公分、
    右臂外側擦挫傷二公分、背部擦挫傷四處各約三公分之傷害。
二、案經乙○○訴由臺中市警察局第三分局報請臺灣臺中地方法院檢察署檢察官偵查
    後聲請簡易判決處刑。
    理  由
一、訊據上訴人即被告甲○○對其於右揭時地，因與告訴人乙○○發生爭執而造成告
    訴人受傷之事實，業據被告於警詢、偵查及本院審理時坦承不諱，核與告訴人指
    訴之情節相符，告訴人受有如事實欄所述之傷害等情，亦有宏恩醫院出具之診斷
    證明書一份及照片四幀附卷足稽，被告確有傷害之犯行，堪予認定。又被告與告
    訴人為夫妻關係，據其二人供述明確，並有戶籍查詢資料附卷可稽，其二人屬於
    家庭暴力防治法所稱之家庭成員關係等情，亦可確認。綜上，被告自白與事實相
    符，其右揭傷害犯行，事證明確，洵堪認定。
二、核被告所為，係犯刑法第二百七十七條第一項之傷害罪，屬於家庭暴力防治法第
    二條第二項之家庭暴力罪。本案經本院審理結果，認原審依刑事訴訟法第四百四
    十九條第一項前段、第四百五十四條第二項，家庭暴力防治法第二條第二項，刑
    法第二百七十七條第一項、第四十一條第一項前段、罰金罰鍰提高標準條例第一
    條前段、第二條，判處被告拘役二十日，如易科罰金，以三百元折算一日等情，
    其認事用法並無不當，量刑雖屬稍輕，但非明顯不妥，上訴意旨略以：其因經濟
    困窘，無法繳納罰金云云，為無理由，應予駁回。又被告未曾受有期徒刑以上刑
    之宣告之事實，有臺灣高等法院被告全國前案紀錄表、臺灣臺中地方法院檢察署
    刑案資料查註紀錄表各一份在卷可按，被告犯後已與告訴人達成和解，有和解書
    一份附於本院卷可稽，其經此教訓，當知警惕而無再犯之虞，本院綜核各情，認
    所宣告之刑，以暫不執行為適當，併予宣告緩刑二年，以啟自新，併依家庭暴力
    防治法第三十條第一項之規定，宣告於其緩刑期內付保護管束。
據上論斷，應依刑事訴訟法第四百五十五條之一第三項、第三百六十八條，刑法第七
十四條第一款，家庭暴力防治法第三十條第一項，判決如主文。
本案經檢察官李芳瑜到庭執行職務
中      華      民      國      九十二      年      三      月    十一  日
                                臺灣臺中地方法院刑事第四庭
                                    審判長法  官  鄭  文  祺
                                          法  官  張  靜  琪
                                          法  官  楊  真  明
右正本證明與原本無異。
本件不得上訴。
                                          書記官
中      華      民      國      九十二      年      三      月    十二  日
附錄本判決論罪科刑法條：
中華民國刑法第二百七十七條第一項：
  傷害人之身體或健康者，處三年以下有期徒刑、拘役或一千元以下罰金。


司法院資訊處製作；財團法人民間司法改革基金會備份。
